【裁判字號】    90,訴,1767
【裁判日期】    901026
【裁判案由】    毒品危害防制條例
【裁判全文】
臺灣高雄地方法院刑事判決                          九十年度訴字第一七六七號
    公  訴  人  臺灣高雄地方法院檢察署檢察官
    被      告  甲○○
右列被告因違反毒品危害防制條例案件，經檢察官提起公訴（九十年度毒偵字第三
六六號），本院判決如左：
    主  文
甲○○連續施用第一級毒品，累犯，處有期徒刑拾月。扣案之第一級毒品海洛因壹包
（驗後淨重零點零壹公克、包裝重零點壹公克），沒收銷燬之。
    理  由
一、甲○○前於民國八十一、八十二年間因犯竊盜罪及違反肅清煙毒條例案件，分別
    經臺灣臺南地方法院判處有期徒刑一年七月及三年二月，合併執行四年六月確定
    ，於八十四年七月六日假釋，至八十六年一月十六日假釋期滿未經撤銷假釋，視
    為執行完畢。詎其於八十七年間又因施用第一級毒品海洛因案件，經本院以八十
    八年度毒聲字第一六三號裁定送強制戒治期滿，由臺灣高雄地方法院檢察署檢察
    官於八十九年四月十三日以八十九年度戒毒偵字第四五三號為不起訴處分確定在
    案。猶不知悛悔，其明知海洛因業經公告列為毒品危害防制條例第二條第二項第
    一款之第一級毒品，不得非法持有、施用，詎仍未戒除施用毒品習性，於五年內
    復基於非法施用第一級毒品海洛因之概括犯意，自九十年五月初起至九十年七月
    一日止，連續在高雄縣茄萣鄉○○村○○路○段二十二巷三十七號住處及高雄縣
    茄萣鄉路邊等處，施用第一級毒品海洛因多次。嗣於九十年七月一日上午十一時
    三十分許，為警在高雄縣茄萣鄉○○路○段五十七號查獲，並扣得其所有第一級
    毒品海洛因一包（驗後淨重零點零一公克、包裝重零點壹公克），復經警採尿送
    驗結果呈嗎啡陽性反應，始查悉上情。嗣經臺灣高雄地方法院檢察署檢察官聲請
    令入戒治處所施以強制戒治，由本院以九十年毒聲字第四五二號裁定令入戒治
    處所，施以強制戒治一年。
二、案經高雄縣警察局湖內分局報告臺灣高雄地方法院檢察署檢察官偵查起訴。
    理  由
一、右揭犯罪事實，業據被告甲○○迭於警訊及偵審中供承不諱，且被告被查獲當日
    經警採集尿液送高雄縣政府衛生局以免疫學分析法與ＴＯＸＩ—ＬＡＢ方法（化
    學呈色法）方法檢驗結果，確呈嗎啡陽性反應，此有該局九十年七月十七日九
    煙檢字第一二二八號煙毒尿液檢驗成績書一紙附卷可稽，又扣案被告所有疑似海
    洛因之白色粉末一包（驗後淨重零點零一公克、包裝重零點一公克）經送法務部
    調查局以化學呈色法與氣相層析質譜儀分析法鑑驗結果，確係海洛因無誤，此有
    該局編號二二一二一七號鑑定通知書一紙在卷可憑，足見被告之自白核與
    事實相符，自可採為論罪科刑之依據。再被告前因施用第一級毒品海洛因案件，
    經本院以八十八年度毒聲字第一六三號裁定送強制戒治期滿後，由臺灣高雄地方
    法院檢察署檢察官以八十九年度戒毒偵字第四五三號為不起訴處分確定，又被告
    因犯本件施用第一級毒品海洛因之犯行，經臺灣高雄地方法院檢察署檢察官聲請
    令入戒治處所施以強制戒治，由本院以九十年毒聲字第四五二號裁定令入戒治
    處所，施以強制戒治一年，此有八十九年度戒毒偵字第四五三號不起訴處分書、
    九十年度毒聲字第四五二號刑事裁定書、臺灣高等法院被告全國前案紀錄表及
    臺灣高雄地方法院檢察署刑案資料查註紀錄表各一紙附卷可參。綜上所述，足證
    被告確係於五年內再犯毒品危害防制條例第十條之罪，本件事證已臻明確，被告
    犯行洵堪認定，應予依法論科。
二、核被告所為，係犯毒品危害防制條例第十條第一項之施用第一級毒品罪。被告持
    有第一級毒品海洛因後，進而施用，其持有之低度行為應被其施用之高度行為所
    吸收，不另論罪。被告先後多次施用第一級毒品海洛因之犯行，時間緊接，方法
    相同，觸犯構成要件相同之罪，顯係基於概括犯意反覆為之，為連續犯，依刑法
    第五十六條之規定，論以一罪，並加重其刑。又被告前因犯竊盜罪及違反肅清煙
    毒條例案件，分別經臺灣臺南地方法院判處有期徒刑一年七月及三年二月，合併
    執行四年六月確定，甫於八十六年一月十六日假釋期滿未經撤銷撤銷假釋，視為
    執行完畢，此有臺灣高等法院被告全國前案紀錄及臺灣高雄地方法院檢察署刑案
    資料查註紀錄表各一份附卷可參，其前受有期徒刑之執行完畢，於五年以內再犯
    本件最重本刑為有期徒刑以上之罪，為累犯，應依刑法第四十七條之規定遞加重
    其刑。被告有二種以上刑之加重事由，依刑法第七十條之規定，遞加之。爰審酌
    被告前因施用第一級毒品海洛因案件，經本院裁定送強制戒治期滿，而由臺灣高
    雄地方法院檢察署檢察官以八十九年度戒毒偵字第四五三號為不起訴處分確定在
    案，竟又另行起意施用第一級毒品海洛因多次，顯見意志不堅，缺乏勒戒動機，
    惟其犯罪係戕害自身，尚未害及他人，所犯情節亦非甚重，及犯後坦承犯行，態
    度堪稱良好等一切情狀，量處如主文所示之刑，以資懲儆。另扣案之第一級毒品
    海洛因一包（驗後淨重零點零一公克、包裝重零點一公克），係被告所有，業據
    其供明在卷可按，應依毒品危害防制條例第十八條第一項前段規定，不問屬於犯
    人與否，宣告沒收併銷燬之。至鑑驗所耗損之毒品，既已滅失，爰不另為沒收銷
    燬之諭知，附此敘明。
據上論斷，應依刑事訴訟法第二百九十九條第一項前段，毒品危害防制條例第十條第
一項、第十八條第一項前段，刑法第十一條、第五十六條、第四十七條，判決如主文
。
本案經檢察官姜麗儒到庭執行職務。
中      華      民      國    九十      年      十      月    二十六    日
                                臺灣高雄地方法院刑事第七庭
                                    審判長法  官    裕斗
                                          法  官    何秀燕
                                          法  官    林家賢
右正本證明與原本無異。
如不服本判決，應於判決送達後十日內，向本院提出上訴狀。
                                          書記官    李忠霖
中      華      民      國    九十      年      十      月    二十六    日
附錄法條：
毒品危害防制條例第十條
施用第一級毒品者，處六月以上五年以下有期徒刑。
施用第二級毒品者，處三年以下有期徒刑。


司法院資訊處製作；財團法人民間司法改革基金會備份。
